# 请教关于母公司给子公司的投资款的问题

提问人：jo 的大头 时间：2015-10-22 17:13:23
chenyiwei老师，您好。 我想请教您一个问题，母公司陆续给全资子公司一笔钱，后来股东决定不需要子公司归还。这个时候我的理解是不适合再挂在往来中，应视同是一笔投资款，而放入资本公积中。但放入资本公积中是否视同股东捐款而缴交所得税呢。还是为了避免所得税问题而转增实收资本呢。 求教，谢谢

回答人：chenyiwei
根据国家税务总局公告[2014]29号第二条： (一)企业接收股东划入资产(包括股东赠予资产、上市公司在股权分置改革过程中接收原非流通股股东和新非流通股股东赠予的资产、股东放弃本企业的股权，下同)，凡合同、协议约定作为资本金(包括资本公积)且在会计上已做实际处理的，不计入企业的收入总额，企业应按公允价值确定该项资产的计税基础。 (二)企业接收股东划入资产，凡作为收入处理的，应按公允价值计入收入总额，计算缴纳企业所得税，同时按公允价值确定该项资产的计税基础。
建议咨询税务专业人士以确定该条对本案例的适用性。据此作出相应的税务处理。

提问人：jo 的大头 时间：2015-12-08 11:00:43
谢谢陈老师。但是我还有一个疑问。国家税务总局公告[2014]29号中所说的“企业接收股东划入资产”包括现金吗，如果包括现金，那么股东给子公司增资款不是也要交税吗

回答人：chenyiwei
这种情况应该是指不增加公司实收资本情况下的股东划入资产，与划入的是现金还是非货币资产无关。